【裁判字號】    90,易,3448
【裁判日期】    900921
【裁判案由】    竊盜
【裁判全文】
臺灣高雄地方法院刑事判決                          九十年度易字第三四四八號
    公  訴  人  臺灣高雄地方法院檢察署檢察官
    被      告  乙○○
右被告因竊盜案件，經檢察官提起公訴（九十年度毒偵字第一五七一五號）本院判決
如左︰
    主  文
乙○○竊盜，累犯，處有期徒刑捌月。
    事  實
一、乙○○曾於民國八十年間因竊盜案件，經臺灣台北地方法院判處有期徒刑九月，
    於八十一年五月六日執行完畢，復於八十二年間又因犯竊盜罪，經台灣台北地方
    法院判處有期徒刑一年六月，於八十四年六月七日執行完畢，又於八十五及八十
    六年間均因違反麻醉藥品管理條例案件，分別經臺灣台北地方法院及台灣桃園地
    方法院各判處有期徒刑六月，如易科罰金以銀元三百元折算一日，及有期徒刑八
    月，並就台灣桃園地方法院之判決上訴，惟經台灣高等法院於八十七年五月十二
    日駁回上訴，分別於八十六年十二月二日及八十八年三月十七日執行完畢，並於
    八十七年間因犯竊盜罪及妨害公物罪，經台灣雲林地方法院於八十八年一月九日
    判處有期徒刑六月及四月，應執行有期徒刑九月確定，並於八十八年十二月十七
    日執行完畢。猶不知悛悔，謹慎言行、正當做人，竟基於為自己不法之所有，於
    九十年八月二十一日十三時三十分許，行經高雄市○○區○○街一九○號（起訴
    書誤載為一○九號）「虹揚旅行社」前，適有甲○○將車號ＡＦＧ—四六六號重
    型機車停在該路旁，且機車左手把處懸掛有志福牌行動電話一只（銀色、機身號
    碼：ＩＭＥＺ0000000000000000號、價值約新台幣一千五百元
    ），竟趁甲○○將所購午餐攜入公司內不注意之際，趁機竊取該只行動電話，並
    置於褲子口袋內，欲離開之際，適由甲○○之同事張旭芬在店內目睹前情，立即
    告知甲○○，甲○○馬上追出並詢問乙○○有無見到該只行動電話，乙○○僅拿
    出自己之黑色行動電話欲掩飾，但經張旭芬撥打甲○○該只之行動電話後，因自
    乙○○長褲右側口袋內發出行動電話鈴響聲，始為甲○○發現並報警處理。
二、案經高雄市政府警察局保安大隊報請台灣高雄地方法院檢察署檢察官偵查起訴。
    理  由
一、訊據被告乙○○固坦承於前開時間經過上述地點，惟矢口否認有何竊盜犯行，辯
    稱︰伊是在經過愛河橋頭約七賢路附近，見馬路邊掉落一支手機，即將之拾起，
    並置於褲子口袋內，該支行動電話是伊撿到的，並非伊竊取云云。
二、經查︰右開事實，業據證人即前述行動電話之所有人甲○○迭於警、偵訊中陳稱
    ：於九十年八月二十一日十三時許，伊騎乘車號ＡＦＧ—四六六號重型機車外出
    購買午餐，並將行動電話掛在機車手把上，並將機車停在高雄市○○區○○街一
    九○號前即「虹揚旅行社」前，將午餐攜入公司內，即自辦公室之透明玻璃窗看
    見被告順手將機車手把上伊所掛之行動電話取走，伊即趕出去追上被告，並詢問
    有無見到伊之行動電話，被告僅拿出其己有之黑色行動電話給伊看，此時，伊之
    行動電話鈴聲自被告褲子口袋內響起才發現伊的行動電話，被告確實是從伊機車
    上直接竊走，並非自地上撿到的等語甚明（參見警卷第三頁背面詢問筆錄，及偵
    查卷第十六頁背面訊問筆錄），復有證人即目擊被告竊取被害人行動電話之張旭
    芬亦證稱︰伊與被害人甲○○是同事，在被告行竊前，伊即看見被告在伊公司之
    辦公室前附近走來走去，然後就停在被害人之機車旁，被告當時是站者，並有拿
    東西的動作，伊叫了一聲並問被害人有無將物品置於機車上，被害人自己也注意
    到被告竊取之行為，立即追出去，伊即報警，並撥打被害人之行動電話，始發現
    被告將所竊得被害人之行動電話放在左邊長褲口袋裡（參見警卷五頁背面詢問筆
    錄，及偵查卷第十六頁背面訊問筆錄），此外，並有贓物認領保管收據一紙及銀
    色志福牌行動電話（機身號碼︰ＩＭＥＺ0000000000000000）
    之相片一幀在卷可憑，是被告於前揭時、地竊得被害人甲○○掛於機車上之行動
    電話一支，並於離開後，立即經被害人發覺等情堪以認定，被告前開所辯，顯係
    事後卸責之詞，並不足採，本件事證明確，被告犯行洵堪認定。
三、核被告乙○○所為係犯刑法第三百二十條第一項之竊盜罪，查被告前於八十年、
    八十二年間起，即先後犯竊盜罪，經台灣台北地方法院判處有期徒刑九月及一年
    六月確定，且各於八十一年五月六日及八十三年十一月十五日執行完畢，復於八
    十六年間因違反麻醉藥品管理條例案件，經台灣台北地方法院以八十六年易字第
    一○○五號判處有期徒刑六月，如易科罰金，以銀元三百元折算一日確定，及經
    台灣桃園地方法院以八十六年易字第四七一一號判處有期徒刑八月，經上訴台灣
高等法院於八十七年五月十二日駁回上訴確定，分別於八十六年十二月二日及八
    十八年三月十七日執行完畢，又於八十七年間因犯竊盜罪及妨害公務罪經台灣雲
    林地方法院各判處有期徒刑六月及四月，應執行有期徒刑九月，於八十八年十二
    月十七日執行完畢，有台灣高等法院被告全國前案紀錄表一份在卷足憑，被告於
    受有期徒刑執行完畢後五年內再犯本件有期徒刑以上刑之罪係屬累犯，應依法加
    重其刑。爰審酌被告之素行不佳，有前開刑案紀錄表一紙在卷可佐，其因一時貪
    念之犯罪動機，以徒手方式竊取被害人掛於機車上之行動電話一支，該之行動電
    話之價值約一千五百元，有贓物認領保管收據一紙附卷可參，幸經即時發現遭竊
    而追回被害人所失竊之行動電話，是被害人所受損害之程度尚輕，及被告犯後在
    庭雖否認犯行，惟態度尚佳等一切情狀，量處如主文所示之刑，用資警惕。
據上論斷，應依刑事訴訟法第二百九十九條第一項前段，刑法第三百二十條第一項、
第四十七條，罰金罰鍰提高標準條例第一條前段，判決如主文。
中      華      民      國    九十      年      九      月    二十一    日
                        臺灣高雄地方法院刑事第四庭
                  法  官  程克琳
右正本證明與原本無異。
如不服本判決，應於判決送達後十日內，向本院提出上訴狀。
                            書記官  梁瑜玲
中    華    民    國      九十      年      九      月      二十四      日


司法院資訊處製作；財團法人民間司法改革基金會備份。
